臺灣高雄地方法院民事判決　　　　　　 110年度訴字第1031號
原　　　告　劉士豪　

被　　　告　林庭榛　


　
上列當事人間請求侵權行為損害賠償事件，原告提起刑事附帶民
事訴訟，經本院刑事庭移送前來（110年度附民字第192號），本
院於民國110年10月15日言詞辯論終結，判決如下：
    主  文
被告應給付原告新臺幣肆拾萬元，及自民國一一○年四月二日起
至清償日止，按年息百分之五計算之利息。
原告其餘之訴駁回。
本判決原告勝訴部分得假執行。
原告其餘假執行之聲請駁回。
    事實及理由
一、原告主張：被告於民國109年1月23日凌晨5時許，在址設高
    雄市○○區○○○路000號之清粥小菜店內，與素不相識之
    訴外人薛燁鴻因細故起爭執，竟心生不滿，於同日凌晨5時
    56分許至鄰近資源回收場撿拾3把剪刀後返回該店，基於傷
    害之犯意，持剪刀朝薛燁鴻之上半身攻擊，致其受有左上臂
    撕裂傷2公分之傷害。原告在旁見被告衝向薛燁鴻之時，試
    圖上前阻擋被告，被告竟基於殺人不確定故意，以足以刺穿
    人體之力道，持剪刀朝原告之頭、頸部周遭持續攻擊3次，
    致原告受有「頸部穿刺傷併氣管穿刺傷（深度約4公分）及
    右側氣胸、左肩穿刺傷、右上肢穿刺傷」等傷害，經緊急送
    往醫院救治，始倖免於死。原告因此受有慰撫金新臺幣（下
    同）100萬元之損害等語，爰依據侵權行為法律關係，聲明
    ：被告應給付原告100萬元，及自起訴狀繕本送達之翌日起
    至清償日止，按年息5﹪計算之利息（見本院訴字卷第46頁
    ）；願供擔保請准宣告假執行。
二、被告則以：被告雖對原告有上揭侵權行為，但原告請求之慰
    撫金過高，應以8萬元為適當等語，資為抗辯，並聲明：原
    告之訴駁回。
三、兩造不爭執事項：
    被告於109年1月23日凌晨5時許，在址設高雄市○○區○○
    ○路000號之清粥小菜店內，與素不相識之訴外人薛燁鴻因
    細故起爭執，竟心生不滿，於同日凌晨5時56分許至鄰近資
    源回收場撿拾3把剪刀後返回該店，基於傷害之犯意，持剪
    刀朝薛燁鴻之上半身攻擊，致其受有左上臂撕裂傷2公分之
    傷害。原告在旁見被告衝向薛燁鴻之時，試圖上前阻擋被告
    ，被告竟基於殺人不確定故意，以足以刺穿人體之力道，持
    剪刀朝原告之頭、頸部周遭持續攻擊3次，致原告受有「頸
    部穿刺傷併氣管穿刺傷（深度約4公分）及右側氣胸、左肩
    穿刺傷、右上肢穿刺傷」等傷害，經緊急送往醫院救治，始
    倖免於死。原告因此受有慰撫金之損害。
四、本件之爭點：
    原告請求之慰撫金金額，有無理由？
五、本院得心證之理由
  ㈠按故意或過失，不法侵害他人之權利者，負損害賠償責任。
    不法侵害他人之身體、健康、名譽、自由、信用、隱私、貞
    操，或不法侵害其他人格法益而情節重大者，被害人雖非財
    產上之損害，亦得請求賠償相當之金額。民法第184條第1項
    前段、民法第195條第1項前段，分別定有明文。復按慰撫金
    之賠償，其核給之標準固與財產上損害之計算不同，然非不
    可斟酌雙方身分資力與加害程度，核定相當之數額。惟所謂
    相當，除斟酌雙方身份資力外，尤應兼顧加害程度與其身體
    、健康影響是否重大以為斷（最高法院51年台上字第223號
    判例、89年度台上字第1952號判決可資參照）。
  ㈡原告主張被告有上揭侵權行為等情，為兩造所不爭執（見本
    院訴字卷第46頁），並有本院109年度訴字第764號刑事判決
    書、原告醫療費用收據（見本院訴字卷第13頁至第22頁、附
    民卷第11頁至第19頁）可證，足以認定。是依上開規定，被
    告上開侵權行為應已侵害原告身體、健康，應對原告負侵權
    行為損害賠償責任。
  ㈢本院審酌被告僅因細故即基於殺人不確定故意，持剪刀朝原
    告之頭、頸部周遭持續攻擊3次，致原告受有「頸部穿刺傷
    併氣管穿刺傷（深度約4公分）及右側氣胸、左肩穿刺傷、
    右上肢穿刺傷」等傷害，經緊急送往醫院救治，始倖免於死
    ，對於原告非但造成身體上之傷害，更造成精神上之恐懼，
    影響非輕，而原告於本院審理時陳稱其係大學畢業，現在擔
    任教練，每個月約收入2、3萬元，與父母等人同住等語（見
    本院訴字卷第45頁），被告陳稱：其患有情感思覺失調症約
    10幾年，目前在監所有醫師定期看診，其會按時吃藥，及其
    曾經在營造廠工作，現於監所，只有監所共同作業所得之收
    入等語（見本院訴字卷第43頁至第45頁），暨兩造如稅務電
    子閘門財產所得調件明細表所示之109年度財產、所得資料
    （見本院訴卷證物袋內），並依上開被告加害情形，原告所
    受精神上痛苦之程度、兩造之身分、地位、經濟狀況等一切
    情狀，認原告請求40萬元之慰撫金部分，應屬適當，原告逾
    此部分之請求，不能准許。
六、綜上所述，原告基於侵權行為損害賠償之法律關係，請求被
    告給付40萬元，及自起訴狀繕本送達翌日即110年4月2日（
    見本院附民卷第21頁）起至清償日止，按年息5%計算之利息
    ，即屬正當，應予准許，逾此範圍之請求，為無理由，應予
    駁回。
七、本件原告勝訴部分，所命給付之金額或價額未逾50萬元，依
    同法第389條第1項第5款之規定，應依職權宣告假執行。此
    部分雖經原告陳明願供擔保，聲請宣告假執行，惟其聲請不
    過係促請法院依職權發動，本院毋庸就其聲請為准駁之裁判
    。至於原告其餘假執行之聲請，因原告其餘之訴遭駁回而失
    所附麗，應併駁回之。
八、本件損害賠償事件乃刑事附帶民事訴訟，由刑事庭移送前來
    ，迄本院言詞辯論終結為止，當事人並無任何裁判費或其他
    訴訟費用之支出，自無諭知訴訟費用負擔之必要，併此指明
    。
九、據上論結，本件原告之訴為一部有理由、一部無理由，依民
    事訴訟法第389條第1項第3款，判決如主文。
中    華    民    國   110    年    10    月    29    日
                  民事第二庭  法      官  施盈志
以上正本係照原本作成。
如不服本判決，應於送達後20日內，向本院提出上訴狀並表明上
訴理由，如於本判決宣示後送達前提起上訴者，應於判決送達後
20日內補提上訴理由書（須附繕本）。
中    華    民    國   110    年    10    月    29    日
                              書  記  官  陳玫燕